【裁判字號】    91,交上易,319
【裁判日期】    920128
【裁判案由】    過失傷害
【裁判全文】
臺灣高等法院刑事判決                          九十一年度交上易字第三一九號
    上  訴  人  臺灣板橋地方法院檢察署檢察官
    被      告  甲○○  男二十.
右上訴人因被告過失傷害案件，不服臺灣板橋地方法院九十一年度交易字第二七二號
，中華民國九十一年七月三十日第一審判決（起訴案號：臺灣板橋地方法院檢察署九
十一年度調偵字第八三號），提起上訴，本院判決如左：
    主  文
上訴駁回。
    理  由
一、本案經本院審理結果，認第一審以上訴人即被告甲○○犯刑法第二百八十四條第
    二項前段之業務過失傷害罪，依法變更起訴法條（檢察官起訴認被告係犯刑法第
    二百八十四條第一項前段之罪），並依道路交通管理處罰條例第八十六條第一項
    加重其刑後，判處有期徒刑三月，並諭知易科罰金折算之標準為三百元折算一日
    ，認事用法及量刑均無不當，應予維持，並引用第一審判決書記載之事實、證據
    及理由（如附件）。
二、檢察官依據告訴人之請求提起上訴，上訴意旨略以：原審對被告量處有期徒刑三
    月，實屬過輕等語。惟查原判決對被告量刑時，已就被告並無前科之素行狀況、
    犯罪所生之危害、及犯罪後坦承犯行態度尚非惡劣等一切情狀，予以綜合考量，
    量刑並無輕縱情事。再查被告肇事後，已於九十一年三月二十二日在台北縣林口
    鄉調解委員會與告訴人成立調解，允諾賠償告訴人新台幣（下同）二十萬元，有
    調解書可稽；嗣於本院審理期間，又於九十一年十月九日在台灣板橋地方法院三
    重簡易庭再度與告訴人成立調解，允諾分期支付告訴人二十萬元，事後並已依約
    支付二期共四萬元等情，亦據被告及告訴人供述一致，並有臺灣板橋地方法院九
    十一年度重調字第九三號調解程序筆錄在卷足憑，足見被告肇事後確有和解誠意
    ，僅因嗣後受社會經濟不景氣影響失業，而無法完全依照調解內容履行賠償責任
    。綜上所述，檢察官以原審量刑過輕為由提起上訴，為無理由，應予駁回。
三、原判決之主文係以被告犯業務過失傷害罪論科，事實欄內亦認定被告係從事駕駛
    業務之人，理由三亦敘明被告係犯刑法第二百八十四條第二項前段之罪，原判決
    關於認定之犯罪事實及論罪科刑所適用之法律，均屬明確。至於原判決在據上論
    斷欄雖僅記載「刑法第二百八十四條第二項」，漏未記載「前段」，惟此顯屬文
    字上之漏寫，與全案情節並無影響，並無撤銷改判之必要，併此說明。
據上論斷，應依刑事訴訟法第三百七十三條、第三百六十八條，判決如主文。
本案經檢察官周志榮到庭執行職務。
中      華      民      國    九十二    年      一      月    二十八    日
                                臺灣高等法院刑事第二十三庭
                                  審判長法  官  宋      祺
                                        法  官  雷  雯  華
                                        法  官  陳  坤  地
右正本證明與原本無異。
不得上訴。
                                        書記官  蔡  慧  娟
中      華      民      國    九十二    年      一      月    二十八    日


司法院資訊處製作；財團法人民間司法改革基金會備份。
